臺中高等行政法院裁定
111年度交上字第59號
上  訴  人  鍾銘賢                                      

被 上訴 人  交通部公路總局新竹區監理所

代  表  人  吳季娟              
上列當事人間交通裁決事件，上訴人對於中華民國111年4月7日
臺灣苗栗地方法院110年度交字第77號行政訴訟判決，提起上訴
，本院裁定如下：
　　主  文
一、上訴駁回。
二、上訴審訴訟費用新臺幣750元由上訴人負擔。　
    理  由
一、按對於交通裁決事件之判決提起上訴，非以其違背法令為理
    由，不得為之，且應於上訴理由中表明原判決所違背之法令
    及其具體內容之事由，或表明依訴訟資料可認為原判決有違
    背法令之具體事實之事由，行政訴訟法第237條之9第2項準
    用第235條第2項及第236條之1規定甚明。是對於地方法院交
    通裁決事件之判決上訴，非以其違背法令，且於上訴理由中
    表明上開事由之一者，即屬不應准許，自應認為不合法而駁
    回之。又依同法第237條之9第2項準用第236條之2第3項、第
    243條第1項規定，判決不適用法規或適用不當者，為違背法
    令；而判決有第243條第2項所列各款情形之一者，為當然違
    背法令。故當事人對於地方法院交通裁決事件之判決上訴，
    依行政訴訟法第237條之9第2項準用第236條之2第3項、第24
    3條第1項規定，以判決有不適用法規或適用不當為理由時，
    其上訴狀或理由書應表明原判決所違背之法令及其具體內容
    ；若係成文法以外之法則，應揭示該法則之旨趣，倘為司法
    院解釋，則為揭示該解釋之字號或其內容。另以行政訴訟法
    第237條之9第2項準用第236條之2第3項、第243條第2項所列
    各款情形為理由時，其上訴狀或理由書，應揭示合於該條項
    各款之事實。上訴狀或理由書如未依此項方法表明者，即難
    認為已對交通裁決事件判決之違背法令有具體指摘，其上訴
    自難認為合法。
二、次按交通裁決事件之上訴為法律審，依行政訴訟法第237條
    之9第2項準用第236條之2第3項、第254條第1項規定，應以
    地方法院交通裁決事件判決確定之事實為判決基礎。
三、緣上訴人駕駛車牌號碼000-0000號自用小客車（下稱系爭車
    輛），於民國110年5月2日16時44分許，在苗栗縣○○鎮台61
    線南向快車道87.3公里處，為苗栗縣警察局竹南分局（下稱
    舉發單位）員警認上訴人有「行車速度，超過規定之最高時
    速逾60公里至80公里以內」之違規行為而填製第F14168188
    號舉發違反交通管理事件通知單（下稱原舉發單）舉發，上
    訴人於原舉發單所載應到案日期（110年7月9日）內未前往
    被上訴人之苗栗監理站（下稱苗栗監理站）聽候裁決，且未
    依規定期限繳納罰鍰結案或向苗栗監理站陳述意見，被上訴
    人遂於110年9月29日依道路交通管理處罰條例（下稱道交處
    罰條例）第43條第1項第2款、第63條第1項、第85條第1項及
    違反道路交通管理事件統一裁罰基準及處理細則等規定，以
    竹監苗字第54-F14168188號裁決違反道路交通管理事件裁決
    書（下稱原處分），裁處上訴人「罰鍰新臺幣（下同）1萬2
    ,000元整，記違規點數3點，並應參加道路交通安全講習，
    罰鍰限於110年10月29日前繳納，另講習日期由辦理講習機
    關另行通知」。上訴人不服，提起行政訴訟，經原審法院11
    0年度交字第77號行政訴訟判決(下稱原判決)駁回上訴人之
    訴，上訴人不服，遂提起本件上訴。
四、上訴人起訴主張及訴之聲明、被上訴人於原審之答辯及聲明
    、原判決認定之事實及理由，均引用原判決所載。
五、上訴意旨及聲明略以：上訴人於110年5月2日行駛於台61線
    南向快車道87.3公里處雖有超速情事，但未有超過規定逾60
    至80公里。舉發單位所設置之(警52)測速取締標誌(下稱系
    爭測速取締標誌)係一直固定於該處而未撤除，且系爭測速
    取締標誌之底緣經上訴人實地測量僅有107公分，不符合道
    路交通標誌標線號誌設置規則第18條第2項之規定。速限告
    示牌之設置地點與台61線南向快車道87.3公里處距離不到10
    0公尺，舉發單位有違法採證。並聲明求為廢棄原判決。
六、本院經核原判決已就實體事項，論述綦詳，予以駁回，並無
　　違誤。且原審就本件原舉發單及原處分上所載之違規事實業
    經詢問舉發員警段富豪，並審認上訴人有於110年5月2日16
    時44分許，駕駛其所有系爭車輛，行經苗栗縣○○鎮台61線南
    向快車道87.3公里處，因有「行車速度，超過規定之最高時
    速逾60公里至80公里以內（限速80公里，上訴人時速144公
    里，超速64公里）」之違規行為，經舉發員警段富豪於上開
    時、地持雷達測速儀器，當場察覺系爭車輛有前揭超速行為
    並即時取締等情，並有超速採證照片為證，且雷射測速儀之
    準確性及正確性應值得信賴（原審卷第91至97頁）。從而，
    上訴人駕駛系爭車輛於前揭時、地確有超過最高時速逾60公
    里至80公里之違規事實，並經舉發員警當場察覺而即時取締
    ，應屬明確。且查，原判決中業已明確說明道路交通標誌標
    線號誌設置規則第18條第2項固規定：「豎立式標誌設置之
    高度，以標誌牌下緣距離路面邊緣或邊溝之頂點1公尺20公
    分至2公尺10公分為原則，……」，然觀諸同規則第13條第1項
    規定：「標誌牌面之大小，應以車輛駕駛人在適當距離內辨
    認清楚為原則」，可知前揭關於標誌設置之高度位置僅係原
    則性之規定，並非限制主管機關不得依據當地之實際路況、
    行車流量、行車速度及交通安全等情況而為設置標誌之裁量
    權限，自不得以交通主管機關所設置標誌之高度或位置等與
    前揭原則性之規定有違，即一律認為汽車駕駛人超速行駛之
    違規行為應予不罰，況超速取締地點及標誌因均非固定，囿
    於標誌之移動可能性，自難期該標誌之設置完全比照固定式
    標誌，以兼顧該勤務之機動特性。觀以本件取締當時系爭測
    速取締標誌之設置位置，其係設置於苗栗縣○○鎮台61線南向
    快車道右側之支架上，但以其高度而言，縱使係行駛於上開
    路段快車道內側車道之車輛駕駛人，亦非不能目睹系爭測速
    取締標誌，復無阻擋駕駛人視線之遮蔽物存在。是上訴人以
    系爭測速取締標誌之設置位置而質疑舉發之合法性，難謂可
    採。
七、是原判決業就上訴人之違規行為態樣、所憑證據及認定依據
    ，已明確論述其事實認定之依據及得心證之理由，並無判決
    不適用法規或適用不當之情。上訴人雖以前開情詞請求廢棄
    原判決，但核其上訴狀所載內容，無非復執業據原審論斷不
    採之陳詞，再予爭執，而非具體表明原判決如何合於不適用
    法規、適用法規不當、或行政訴訟法第237條之9第2項準用
    第236條之2第3項、第243條第2項所列各款之情形，難認對
    該判決如何違背法令已有具體之指摘，依首開規定及說明，
    應認其上訴為不合法，應予駁回。
八、末按交通裁決事件之上訴，行政法院為訴訟費用之裁判時，
    應確定其費用額，此觀行政訴訟法第237條之9第2項準用第2
    37條之8第1項即明。本件上訴人對於交通裁決事件之上訴，
    既經駁回，則上訴審訴訟費用750元(上訴裁判費)自應由上
    訴人負擔，爰併與確定如主文第2項所示。
九、結論，本件上訴為不合法。
中　　華　　民　　國 　111 　年　   8 　 月　  16　　日
                臺中高等行政法院第二庭
                          審判長法  官　劉  錫  賢
                                法  官  楊  蕙  芬
                                法  官  林  靜  雯
以上正本證明與原本無異。
本裁定不得抗告。
中　　華　　民　　國 　111 　年　   8 　 月　  16　　日
                                書記官  黃  毓  臻